# 关联企业之间的内部交易往来在个别报表中能否不计提坏账？

提问人：累感不爱考注会 时间：2016-10-05 16:12:25
实际工作中，企业为了图方便，没有计提关联企业之间内部交易的坏账，而仅对非关联企业做出了计提，那么对于关联企业之间，由于最后合并后本身也会抵消，所以个别报表中并未计提。这样操作，是否会有什么问题和影响

回答人：chenyiwei
坏帐准备是否计提属于会计估计。对关联方之间的往来，因为其信用风险特征不同于非关联方往来款项，且企业也有能力对关联方的财务能力和还款意愿等有更深入的了解，因此对关联方往来款项，比较合适的方法是采用个别认定法计提坏帐准备，而不适合于笼统表述为“无风险”或“一律不计提坏账”。

提问人：累感不爱考注会 时间：2016-10-06 16:44:04
所以说。提不提其实也是企业自己定的咯

回答人：chenyiwei
会计估计不能滥用。